Valdecir Victor Junior

PERFIL:

Experiência com Linux, ferramentas Office e manutenção de hardware e software. Fortes conhecimentos em Algoritmos e Estruturas de Dados. Dirigiu estudos em desenvolvimento de sistemas com VueJs, NodeJS, Python e Java. Interessado em automação (IoT) e Blockchain. Autodidata, flexível e proativo.

EXPERIÊNCIA PROFISSIONAL:

- Desenvolvedor FullStack NodeJs/VueJs janeiro de 2023 a atualmente Empresa VVJDev - Prestadora de serviços, desenvolvedora de MVPs para a área ambiental, Google Cloud Platform (GCP), análise e estruturação de dados com Python, responsável pela estruturação de ponta a ponta.
- Desenvolvedor FullStack Java/VueJs maio de 2019 a março de 2022 Empresa Filoo - Desenvolvimento de sistema de agendamento de consultas médicas (telemedicina e presencial) utilizando Java Spring Boot, responsável pelo gateway de pagamento IUGU. Implementação de funcionalidades do sistema e relatórios.
- Desenvolvedor FullStack Maio 2018 a Novembro 2018 Empresa ABL - Desenvolvedor responsável pela implementação de telas (AngularJS), manutenção em micros serviços (NodeJS), banco de dados não relacional (MongoDB), sistema de carteira digital e financiamento tributário público.
- Desenvolvedor Júnior Abril de 2015 a Março de 2018 Empresa Infomatrix - Empresa agrícola e de desenvolvimento de software, manipulação de documentos e burocracias de importação e exportação de produtos químicos. Desenvolvimento de telas com sistemas DHTMLX e .NET.

FORMAÇÃO:

- Gestão da Tecnologia da Informação Centro Universitário Dom Bosco.
 Concluído agosto de 2019
- Bacharelado em Ciência da Computação Universidade Federal do Paraná Trancado - julho de 2010 a junho de 2015

CURSOS: LINGUAS:

SENAI: Informática - 2008 Portugues: Nativo Web Designer (Módulo I e II) - 2008: Inglês: Intermediário Animação e Multimídia - 2008 Espanhol: Basico

Brasileiro, solteiro

Data de Nascimento: 1 de Abril de 1990 - 34 anos Endereço: Rua Sinke Ferreira 336 Jardim das Américas - Curitiba

Email: valdecirvjunior@gmail.com Celular: +55 (41) 99831-8313